【裁判字號】    97,訴,1252
【裁判日期】    980225
【裁判案由】    違反毒品危害防制條例
【裁判全文】
臺灣新竹地方法院宣示判決筆錄    97年度訴字第1252、1280號
公  訴  人  臺灣新竹地方法院檢察署檢察官
被      告  乙○○
                      3樓
                    （現另案在臺灣桃園女子監獄執行）
指定辯護人  本院公設辯護人  甲○○
上列被告因違反毒品危害防制條例案件，檢察官提起公訴（97年
度毒偵字第2051號）及追加起訴（97年度毒偵字第2104號）後，
聲請改依協商程序而為判決，本院於中華民國98年2月25日下午5
時在本院刑事第10法庭宣示判決，出席職員如下：
法官起立朗讀判決主文、犯罪事實要旨、處罰條文及告以上訴限
制、期間並提出上訴狀之法院，且諭知記載其內容：
一、主  文：
    乙○○施用第一級毒品，累犯，處有期徒刑玖月。又施用第
    二級毒品，累犯，處有期徒刑伍月。又施用第一級毒品，累
    犯，處有期徒刑玖月。又施用第二級毒品，累犯，處有期徒
    刑伍月。應執行有期徒刑壹年拾壹月。
二、犯罪事實要旨：
  (一)乙○○前因施用毒品案件，經本院於民國88年3月12日以88
    年度毒聲字第464號裁定送觀察、勒戒後，因認無繼續施用
    毒品之傾向，於88年4月28日執行完畢釋放，並由臺灣新竹
    地方法院檢察署檢察官於同日以88年度偵字第1241號為不起
    訴處分確定。又二犯施用毒品案件，經本院於92年3月12日
    以92年度毒聲字第172號裁定送觀察、勒戒後，復認無繼續
    施用毒品之傾向，於92年4月25日執行完畢釋放，並由臺灣
    新竹地方法院檢察署檢察官於同日以91年度毒偵字第1489號
    為不起訴處分確定。嗣三犯施用毒品案件，經本院於96年8
    月17日以95年度訴字第557號判決就施用第一級毒品部分判
    處有期徒刑8月，減為有期徒刑4月，就施用第二級毒品部分
    判處有期徒刑4月，減為有期徒刑2月，定應執行刑為有期徒
    刑6月確定；其另因持有第二級毒品案件，經臺灣苗栗地方
    法院於95年9月8日以95年度苗簡字第810號判決判處有期徒
    刑4月確定，嗣經本院以96年度聲減字第2884號裁定減為有
    期徒刑2月，該案與前開三犯施用毒品案件定應執行為有期
    徒刑8月確定，於97年1月4日易科罰金執行完畢。竟四犯施
    用毒品案件，經本院於97年9月5日以97年度訴字第793號判
    決就施用第一級毒品部分判處有期徒刑7月，就施用第二級
    毒品部分判處有期徒刑4月，定應執行刑為有期徒刑10月確
    定。再五犯施用毒品案件，經本院於97年11月4日以97年度
    訴字第1034號判決就施用第一級毒品部分判處有期徒刑8月
    ，就施用第二級毒品部分判處有期徒刑4月，定應執行刑為
    有期徒刑11月確定。旋六犯施用毒品案件，經本院於97年12
    月8日以97年度訴字第1153號判決就施用第一級毒品部分判
    處有期徒刑9月，就施用第二級毒品部分判處有期徒刑5月，
    定應執行刑為有期徒刑1年確定。詎乙○○仍不知悔改，為
    以下之施用毒品行為。
  (二)追加部分：
    乙○○基於施用第一級毒品之犯意，於97年7月13日晚上某
    時，在新竹市○區○○里○○鄰○○街76巷18號3樓住處，以
    將海洛因摻入香煙點燃吸食之方式，施用第一級毒品海洛因
    1次。旋另行起意，基於施用第二級毒品之犯意，在上開時
    間地點，以玻璃球吸食器燒烤使產生煙霧之方式，施用第二
    級毒品甲基安非他命（起訴書誤載為安非他命）1次。嗣為
    警於97年7月14日晚上9時20分許，在新竹市○○○街151號
    為警盤檢查獲，經警採集尿液送請鑑定結果呈嗎啡、安非他
    命、甲基安非他命陽性反應，而查悉上情。
  (三)本案部分：
    乙○○猶不知悛悔，基於施用第一級毒品之犯意，於97年10
    月23日凌晨2時許，在新竹市○區○○里○○鄰○○街76巷18
    號3樓住處，以將海洛因摻入香煙點燃吸食之方式，施用第
    一級毒品海洛因1次。旋另行起意，基於施用第二級毒品之
    犯意，在上開時間地點，以玻璃球吸食器燒烤使產生煙霧之
    方式，施用第二級毒品甲基安非他命（起訴書誤載為安非他
    命）1次。嗣為警於同日下午5時45分許，在上開住處為警搜
    索查獲，經警採集尿液送請鑑定結果呈嗎啡、安非他命、甲
    基安非他命陽性反應，而查悉上情。
三、處罰條文：
    毒品危害防制條例第10條第1項、第2項，刑法第11條前段、
    第51條第5款、第47條第1項。
四、協商判決除有刑事訴訟法第455條之4第1項第1款於本訊問程
    序終結前，被告撤銷協商合意或檢察官撤回協商聲請者；第
    2款被告協商之意思非出於自由意志者；第4款被告所犯之罪
    非第455條之2第1項所定得以聲請協商判決者；第6款被告有
    其他較重之裁判上一罪之犯罪事實者；第7款法院認應諭知
    免刑或免訴、不受理者情形之一，及違反同條第2項「法院
    應於協商合意範圍內為判決；法院為協商判決所科之刑，以
    宣告緩刑或2年以下有期徒刑、拘役或罰金為限」之規定者
    外，檢察官與被告均不得上訴。
五、如有前項得上訴之情形，得自收受宣示判決筆錄送達之日起
    10日內，向本院提出上訴書狀，上訴於第2審法院。
中    華    民    國    98    年    2    月    25    日
                  刑事第六庭    書記官  黃詩傑
                                法  官  吳靜怡
以上筆錄正本係照原本作成。
中    華    民    國    98    年    2    月    25    日
                                書記官  黃詩傑
附錄本案論罪科刑法條全文：
毒品危害防制條例第10條
施用第一級毒品者，處 6 月以上 5 年以下有期徒刑。
施用第二級毒品者，處 3 年以下有期徒刑。


司法院資訊處製作；財團法人民間司法改革基金會備份。
